【裁判字號】    95,易,1426
【裁判日期】    951205
【裁判案由】    毒品危害防制條例
【裁判全文】
臺灣士林地方法院刑事判決              95年度易字第1426號
公  訴  人  臺灣士林地方法院檢察署檢察官
被      告  甲○○
上列被告因毒品危害防制條例案件，經檢察官提起公訴（95年度
毒偵字第1944號），本院經訊問被告後，被告為有罪之陳述，經
合議庭裁定認本件宜由受命法官獨任進行簡式審判程序審理，並
判決如下：
    主  文
甲○○施用第二級毒品，累犯，處有期徒刑柒月。
    事  實
一、甲○○前因施用毒品，先後2 次經本院裁定送觀察、勒戒，
    均認無繼續施用毒品傾向，並經本院於87年9 月15日以87年
    度易字第603 號為免刑判決及臺灣士林地方法院檢察署檢察
    官於87年10月30日以87年度偵字第9767號、第9768號為不起
    訴處分確定。復因施用毒品案件，經臺灣臺北地方法院以90
    年度毒聲字第2565號裁定令入戒治處所施以強制戒治一年外
    ，並經臺灣臺北地方法院於91年6 月7 日以90年度訴字第12
    58號判處施用第一級毒品部分有期徒刑8 月、施用第二級毒
    品部分有期徒刑6 月，定其應執行有期徒刑1 年確定，嗣因
    無繼續戒治之必要，經臺灣臺北地方法院以92年度毒聲字第
    54號裁定停止戒治，所餘期間付保護管束，甫於92年1 月24
    日出所，強制戒治處分於92年3 月14日保護管束期滿未經撤
    銷視為強制戒治執行完畢，又因再犯施用毒品案件，經台灣
    士林地方法院檢察署檢察官以92年度毒偵字第428 號提起公
    訴，經臺灣高等法院以92年度上訴字第2962號判決處有期徒
    刑8 月確定，所犯上開施用毒品罪，經接續執行後，並於94
    年4 月28日縮刑期滿執行完畢。詎仍未悛悔，於前案強制戒
    治執行完畢釋放後5 年內，復基於施用第2 級毒品安非他命
    之犯意，於95年4 月30日上午10時許，在台北市南港區○○
    ○路公園廁所內以鋁箔紙燒烤產生煙霧之方式，施用第二級
    毒品安非他命1 次，嗣經警於95年4 月30日上午9 時許，在
    臺北市○○區○○街與臨江街交岔路口查獲，並採集尿液送
    驗後，呈安非他命類陽性反應，始悉上情。
二、案經臺北市政府警察局大安分局報告臺灣臺北地方法院檢察
    署呈請臺灣高等法院檢察署核令移轉臺灣士林地方法院檢察
    署檢察官偵查起訴。
    理  由
一、訊據被告甲○○於本院準備程序及審理時坦承施用毒品安非
    他命之犯行，且其於95年4 月30日經警查獲時所採尿液經送
    驗結果，呈安非他命類陽性反應，此有台灣檢驗科技股份有
    限公司95年5 月18日編號CH/2006/50334 濫用藥物尿液檢驗
    報告書1 紙在卷可稽，足證被告自白與事實相符，堪予採信
    。
二、被告甲○○前因施用毒品案件，經本院依職權裁定送勒戒處
    所觀察、勒戒後，認無繼續施用毒品之傾向，由本院於87年
    9 月15日以87年度易字第603 號判決免刑確定；又因施用毒
    品案件，經依本院以87年度毒聲字第794 號、第795 號裁定
    送觀察、勒戒後，認無繼續施用毒品之傾向，由臺灣士林地
    方法院檢察署檢察官於87年10月30日以87年度偵字第9767號
    、第9768號為不起訴處分確定；復再度因施用毒品案件，除
    經臺灣臺北地方法院以90年度毒聲字第2565號裁定令入戒治
    處所施以強制戒治一年外，並經臺灣臺北地方法院於91年6
    月7 日以90年度訴字第125 號判處施用第一級毒品部分有期
    徒刑8 月、施用第二級毒品部分有期徒刑6 月，定其應執行
    有期徒刑1 年確定，嗣因無繼續戒治之必要，經臺灣臺北地
    方法院以92年度毒聲字第54號裁定停止戒治，所餘期間付保
    護管束，甫於92年1 月24日出所，並於92年3 月14日戒治期
    滿執行完畢，有上揭不起訴處分書、判決書、臺灣高等法院
    被告前案紀錄表、全國施用毒品案件紀錄表、人犯在監所最
    新資料報表各一份在卷可資參照，被告於強制戒治執行完畢
    後，5 年內再犯施用第二級毒品犯行，堪以認定，應依法論
    科。
二、核被告甲○○所為，係犯毒品危害防制條例第10條第2 項之
    施用第二級毒品罪。被告於施用毒品前後，持有毒品之低度
    行為，應為施用之高度行為所吸收，不另論罪。次按刑法第
    2 條第1 項之規定，係規範行為後「法律變更」所生新舊法
    比較適用之準據法，故被告行為後刑法條文之修正，對於被
    告並無有利或不利之情形者（例如新舊法處罰輕重相同，犯
    罪構成要件亦無寬嚴之別等），即無適用修正後刑法第2 條
    第1 項之規定比較新舊法適用之問題。查94年2 月2 日修正
    公布，而於95年7 月1 日生效實施之刑法第47條雖將舊刑法
    修正限制為受徒刑之執行完畢，或一部之執行而赦免後，五
    年以內「故意」再犯有期徒刑以上之罪者，始成立累犯。但
    上述新舊法之規定，對於本件上訴人「故意」犯強盜罪，亦
    無所謂「有利或不利」之情形，依上說明，應無適用修正後
    刑法第2 條第1 項之規定比較新舊法適用之問題（最高法院
    95年度台上字第5589號判決意旨參照）。查被告有事實欄所
    載之前科執行情形，有台灣高等法院被告之全國前案紀錄表
    附卷可按，其於有期徒刑執行完畢後，5 年內再犯本案有期
    徒刑之罪，依修正前行為時刑法第47條及修正後刑法第47條
    第1 項之規定，均構成累犯，均應依法加重其刑，對被告並
    無有利或不利情形，應無適用修正後刑法第2 條第1 項之規
    定比較新舊法適用之問題，應依修正後刑法第47條第1 項規
    定，論以累犯，並加重其刑。爰審酌被告前曾有施用毒品之
    犯行，經觀察、勒戒2 次及強制戒治，並經判刑，仍無法戒
    除其毒癮，竟再度涉犯本案，足見其深陷毒癮而難以自拔，
    並考量其生活狀況、智識程度，施用毒品之次數，暨犯罪後
    坦承犯行等一切情狀，量處如主文所示之刑，以資懲儆。
據上論斷，應依刑事訴訟法第273 條之1 第1 項、第299 條第1
項前段、毒品危害防制條例第10條第2 項、刑法第11條、第47條
第1 項，判決如主文。
本案經檢察官吳維雅到庭執行職務
中    華    民    國    95    年    12    月    5     日
                  刑事第五庭法  官  汪梅芬
以上正本證明與原本無異。
如不服本判決，應於判決送達後10日內，向本院提出上訴狀。
                            書記官  張成龍
中    華    民    國    95    年    12    月    5     日
附錄本案論罪科刑依據之法條：
毒品危害防制條例第10條第2 項
施用第二級毒品者，處 3 年以下有期徒刑。


司法院資訊處製作；財團法人民間司法改革基金會備份。
